【裁判字號】    97,訴,1426
【裁判日期】    971031
【裁判案由】    毒品危害防制條例
【裁判全文】
臺灣基隆地方法院刑事判決              97年度訴字第1426號
公  訴  人  臺灣基隆地方法院檢察署檢察官
被      告  乙○○
上列被告因毒品危害防制條例案件，經檢察官提起公訴（97年度
毒偵字第2053、2367號），於本院準備程序進行中，被告就被訴
之事實為有罪之陳述，本院合議庭乃裁定由受命法官依簡式審判
程序獨任進行審理，並判決如下：
    主  文
乙○○施用第一級毒品，累犯，處有期徒刑柒月；又施用第一級
毒品，累犯，處有期徒刑柒月。應執行有期徒刑拾月。
    事  實
一、乙○○前因施用第二級毒品案件，經觀察、勒戒後，認無繼
    續施用毒品之傾向，於民國87年7月8日釋放出所，並由臺灣
    基隆地方法院檢察署檢察官於89年3月6日，以89年度毒偵字
    第696 號為不起訴處分確定；又因施用第一、二級毒品案件
    ，經裁定強制戒治（於92年6月12日停止處分出監，於92 年
    12月2 日執行完畢），並經臺灣基隆地方法院檢察署檢察官
    以91年度毒偵字第1182號提起公訴，經本院92年2月24 日以
    92年度訴字第7號判決判處應執行有期徒刑8月確定，於93年
    10月18日縮刑期滿執行畢；又因施用第一級及第二級毒品案
    件，分別經本院於95年9月4日以95年度訴字第258號、95年8
    月21日以95年度基簡字第587號、於95年12月21日以95 年度
    訴字第804號判決判處有期徒刑10月、4 月、7月確定，嗣經
    本院以96 年度聲字第101號裁定將其上開三案與其另犯竊盜
    案所處之徒刑，裁定合併定其應執行有期徒刑3年6月確定，
    嗣再經本院以96年度聲減字第323號裁定減刑後應執行有期
    徒刑2年7月15日，於97年7月23日縮短刑期假釋出監並付保
    護管束，管束期間至98年3月9日。
二、詎乙○○管束期間仍不知戒斷毒癮，復基於施用第一級毒品
    海洛因之犯意，於97年7月23日晚上8、9 時許，在其位於臺
    北縣萬里鄉加大鵬村萬里加投254之1號住處，以捲菸方式，
    非法施用第一級毒品海洛因1 次，為臺灣基隆地方法院檢察
    署觀護人室於97年7月24 日通知其到場採驗尿液送驗結果呈
    嗎啡、可待因陽性反應而查悉；又另行起意基於施用第一級
    毒品海洛因之犯意，於97年8月14日晚上7、8 時許，在其上
    開住處，以捲菸方式，非法施用第一級毒品海洛因1 次。嗣
    於同97年8月15日下午1時45分許，在基隆市○○區○○街、
    華三街口因形跡可疑為警盤查，嗣經警發現其為毒品列管人
    口，經乙○○同意帶回派出所採驗其尿液結果呈嗎啡陽性反
    應，而悉上情。
三、案經臺灣基隆地方法院檢察署觀護人室及基隆市警察局第一
    分局報告臺灣基隆地方法院檢察署檢察官偵查起訴。
    理  由
一、程序事項：
    本件被告乙○○所犯者非為死刑、無期徒刑、最輕本刑為3
    年以上有期徒刑之罪或高等法院管轄第一審案件，其於準備
    程序進行中，先就被訴事實為有罪之陳述，經告知其簡式審
    判程序之旨，並聽取公訴人、被告之意見後，本院依刑事訴
    訟法第273條之1第1 項之規定，裁定由受命法官獨任進行簡
    式審判程序，合先敘明。
二、認定事實所依據之證據及理由：
    (一)被告自白：被告於本院審理中自白確有於上開時、地分別
      施用第一級毒品海洛因各1次之犯行事實，其任意自白核
      與下列事證相符，應堪採為證據。
    (二)尿液檢驗結果：
      臺灣檢驗科技股份有限公司濫用藥物檢驗報告乙紙（附於
      2053號偵查卷第3頁背面）、台灣尖端先進生技醫藥股份
      有限公司濫用藥物檢驗報告乙紙（附於2367號偵查卷第4
      頁），足證經被告同意採集其尿液送驗結果分呈嗎啡（55
      45ng/ml）、可待因（913ng/ml）及嗎啡（2340ng/ml）陽
      性反應。
    (三)臺灣高等法院被告全國前案紀錄表附卷可參，足認被告確
      有如事實所載之觀察勒戒、強制戒治及徒刑執行等事實。
    (四)上開補強證據已足資擔保被告於本院審理時所為之上開任
      意性自白具有相當程度之真實性，而得使本院確信被告前
      述自白之犯罪事實確屬真實，從而依刑事訴訟法第156 條
      第1 項「被告之自白，非出於強暴、脅迫、利誘、詐欺、
      疲勞訊問、違法羈押或其他不正之方法，且與事實相符者
      ，得為證據。」及第2 項「被告或共犯之自白，不得作為
      有罪判決之唯一證據，仍應調查其他必要之證據，以察其
      是否與事實相符。」規定，本院自得依被告前述自白及各
      該補強證據認定被告確有各別施用第一級毒品海洛因各1
      次之犯行。本件事證明確，被告之犯行堪以認定。
三、論罪及科刑之理由：
  (一)查海洛因係毒品危害防制條例所列管之第一級毒品，此為該
    條例第2條第2項第1 款所明定。核被告所為，係犯毒品危害
    防制條例第10條第1 項之施用第一級毒品罪。被告各次持有
    第一級毒品海洛因以供其各次施用，其持有之低度行為，應
    為其施用之高度行為所吸收，均不另論罪。又被告多次施用
    毒品之行為，均係為滿足各該次之毒癮，於滿足毒癮後，該
    次行為即已完成，是各次均為各自獨立之行為，各具獨立性
    ，其前後次施用毒品行為間，自無密切不可分之關係，各自
    獨立構成同一施用毒品罪責，應予分論併罰。
  (二)被告曾有如事實欄所載之犯罪科刑及刑之執行情形，此有臺
    灣高等法院被告前案紀錄表在卷可稽，其於有期徒刑執行完
    畢後，5 年以內，故意再犯本起最重本刑有期徒刑以上之罪
    ，為累犯，應依刑法第47條第1 項規定，就其所犯各罪分別
    加重其刑。
  (三)爰審酌立法院於86年10月30日三讀通過於87年5月20 日公布
    ，同年月22日生效之毒品危害防制條例，該條例對於施用毒
    品之被告改以治療、矯治為目的，非重在處罰，是被告違反
    本罪實係基於「病患性」行為，而對他人甚少損害，然被告
    前曾因施用毒品，經送觀察勒戒、強制戒治及徒刑執行，有
    上開前案紀錄表為憑，素行非佳，經警查獲後仍未戒絕，再
    衡量被告其餘犯罪之動機、目的、犯罪時所受之刺激、犯罪
    之手段、犯人之生活狀況、品行、智識程度、犯罪所生之危
    險或損害、犯罪後之態度等一切情狀，分別判處如主文所示
    之刑，並依刑法第51條第5款規定，定其應執行刑。
四、據上論斷，應依刑事訴訟法第273條之1第1項、第299條第1
    項前段，毒品危害防制條例第10條第1項、第23條第2項、刑
    法第11條前段、第47條第1項、第51條第5款，判決如主文。
本案經檢察官甲○○到庭執行職務。
中    華    民    國    97    年    10    月    31    日
                  刑事第三庭法    官  林淑鳳
以上正本證明與原本無異。
如不服本判決應於收受本判決後10日內向本院提出上訴書狀，其
未敘述上訴理由者，並得於提起上訴後10日內向本院補提理由書
狀（均須按他造當事人之人數附繕本）「切勿逕送上級法院」。
中    華    民    國    97    年    11    月    4     日
                            書 記 官  王靜敏
附錄論罪法條
毒品危害防制條例第10條第1項
施用第一級毒品者，處 6 月以上 5 年以下有期徒刑。
施用第二級毒品者，處 3 年以下有期徒刑。


司法院資訊處製作；財團法人民間司法改革基金會備份。
